lt-LT: Būgnų įrangos reguliavimas: Reguliuojamas lazdelės kampas; Reguliuojamas pedalo plokštelės aukštis; Reguliuojamas spyruoklės įtempimas; Kita
sl-SI: Nastavljivost strojne opreme bobna: Nastavljiv kot udarca; Nastavljiva višina pedala; Nastavljiva napetost vzmeti; Drugo
ko: 드럼 하드웨어 조정 가능성: 조절식 혼합기 각도; 조절식 발판 높이; 조절식 스프링 장력; 기타
tr: Davul donanımı ayarlanabilirliği: Ayarlanabilir çırpıcı açısı; Ayarlanabilir basamak yüksekliği; Ayarlanabilir yay gerginliği; Diğer
sv: Justerbarhet för trumman: Justerbar vispvinkel; Justerbar fotbrädeshöjd; Justerbar fjäderspänning; Övrigt
ru: Возможности регулировки барабанной фурнитуры: Регулируемый угол наклона палочек; Регулируемая высота подножки; Регулируемое натяжение пружины; Другой
el: Δυνατότητα προσαρμογής εξοπλισμού τυμπάνου: Ρυθμιζόμενη γωνία κρούσης; Ρυθμιζόμενο ύψος πεταλιού; Ρυθμιζόμενη τάση ελατηρίου; Άλλο
pt-BR: Ajustabilidade de equipamentos da bateria: Ângulo do batedor ajustável; Altura do estribo ajustável; Tensão da mola ajustável; Outro
de: Einstellbarkeit der Trommel-Hardware: Einstellbarer Schlägerwinkel; Einstellbare Fußbretthöhe; Einstellbare Federspannung; Sonstiges
cs: Nastavitelnost hardwaru bubnu: Nastavitelný úhel; Nastavitelná výška podnožky; Nastavitelné napětí struny; Jiné
th: ความสามารถในการปรับใช้อุปกรณ์กลองชุด: ไม้ตีแบบปรับมุมได้; บอร์ดวางเท้าแบบปรับความสูงได้; สปริงแบบปรับความตึงได้; อื่นๆ
vi: Khả năng điều chỉnh phần cứng trống: Góc đập có thể điều chỉnh; Chiều cao bàn chân có thể điều chỉnh; Có thể điều chỉnh độ căng của lò xo; Khác
zh-CN: 鼓硬件可调性: 可调节鼓槌角度; 可调节脚踏板高度; 可调节弹簧张力; 其他
fr: Réglage du matériel de batterie: Angle du batteur réglable; Hauteur du pied de lit réglable; Tension du ressort réglable; Autre
ro-RO: Posibilitate de reglare a elementelor tobei: Unghi reglabil al bătătorului; Înălțime reglabilă a pedalei de picior; Tensiune reglabila a arcurilor; Altele
zh-TW: 鼓硬體可調節性: 可調角度攪拌器; 可調式腳踏板高度; 可調式彈簧張力; 其他
es: Capacidad de ajuste del herraje para batería: Ángulo de batidor ajustable; Altura de la tabla ajustable; Tensión del resorte ajustable; Otros
pt-PT: Ajustabilidade do hardware da bateria: Ângulo do batedor ajustável; Altura do pé ajustável; Tensão da mola ajustável; Outro
da: Justerbarhed for tromlehardware: Justerbar piskeris-vinkel; Justerbar fodpladehøjde; Justerbar fjederspænding; Andet
bg-BG: Настройка на железните части на барабаните: Регулируем ъгъл на разбиване; Регулируема височина на таблата за крака; Регулируемо напрежение на пружината; Други
pl: Możliwość regulacji osprzętu bębna: Regulowany kąt bijaka; Regulowana wysokość podnóżka; Regulowane napięcie sprężyny; Inne
fi: Rummun laitteiston säädettävyys: Säädettävä iskukulma; Säädettävä jalkalaudan korkeus; Säädettävä jousen kireys; Muu
it: Regolazione dell'hardware del tamburo: Angolo del battitore regolabile; Altezza pedana regolabile; Tensione della molla regolabile; Altro
hu: A dobhardver állíthatósága: Állítható ütési szög; Állítható lábtartó-magasság; Állítható rugófeszítés; Egyéb
nl: Aanpasbaarheid drumhardware: Verstelbare klopperhoek; Verstelbare treeplankhoogte; Instelbare veerspanning; Andere
nb: Justerbarhet for trommelmaskinvare: Justerbar slagvinkel; Justerbar fotbretthøyde; Justerbar fjærspenning; Annet
hr-HR: Prilagodljivost dodatne opreme za bubnjeve: Podesivi kut udarača; Podesiva visina podnožja; Podesiva napetost opruge; Ostalo
sk-SK: Nastaviteľnosť hardvérovej sady bicích: Nastaviteľný uhol úderníka; Nastaviteľná výška pedála; Nastaviteľné napätie pružiny; Iné
en: Drum hardware adjustability: Adjustable beater angle; Adjustable footboard height; Adjustable spring tension; Other
ja: ドラムハードウェア調整機能: ビーター角度を調整可能; フットボードの高さを調節可能; スプリングテンションを調整可能; その他